

Stevenson L. M Georges

Desenvolvedor FullStack (Junior)

Celular: (31) 98551-1110 E-mail: georgesmarley84@outlook.com Linkedin: Stevenson L. M Georges Endereço: AV tropical, Contagem, MG,

Sobre mim

Sou do Haiti, e estou vivendo no Brasil desde 2013. Sou super focado em aprender novas tecnologias e estarei pronto pra qualquer mudança.

Sou super esforçado, e bem proativo. Tenho uma boa comunicação apesar que português não é minha língua nativa. Sei trabalhar em equipe. E sou super otimista.

Experiência Profissional

Assiststente administrativo (Utifacil) Abril 2019 - Abril 2022

- Responsável pelo site e os Marketplaces
- Lançamentos de produtos
- Responsável pelas informações das vendas e as parcerias
- Emissão das notas fiscais

Desenvolvedor software Júnior (Haiti tech Sumit)

Setembro 2020- Julho 2021

- Suporte e manutenção de site
- Desenvolver e otimizar novas funcionalidades

Auxiliar administrativo (BVF LTDA)

Abril 2016 - Março 2018

- Auxiliar no setor administrativo
- Fazer o pagamento dos funcionários
- Entrevista

Eletricista (Orteng)

Agost 2014 - Dezembro 2015

• Montagem de painel elétrico

Formação Acadêmica

Desenvolvedor FullStack OneBitCode (2020-2022) JavaScript

Desenvolvedor FullStack Programador Br (2019-2021) JavaScript

Desenvolvedor Back-End Curso em Vídeo (2018 - 2019) Python - Node.Js

Habilidades

- Html, Css, JavaScript
- Bulma, Jquery, Boostrap
- Firebase, Node.Js, Mongo
- React, Redux, Router,
- Eletron, Eletron gravador

Idiomas

- ~ Inglês (fluente)
- ~ Francês (fluente)
- ~ Espanhol (básico)
- ~ Português (fluente)
- ~ Creole (nativa)